【裁判字號】    95,訴,598
【裁判日期】    950426
【裁判案由】    毒品危害防制條例
【裁判全文】
臺灣臺中地方法院刑事判決               95年度訴字第598號
公  訴  人  臺灣臺中地方法院檢察署檢察官
被      告  甲○○
上列被告因毒品危害防制條例案件，經檢察官提起公訴（九十五
年度毒偵字第三九一號），被告於準備程序就被訴事實為有罪之
陳述，本院合議庭裁定由受命法官獨任逕行簡式審判程序，並予
判決如下：
    主    文
甲○○連續施用第一級毒品，累犯，處有期徒刑捌月。
扣案之海洛因壹包（毛重零點肆零公克、淨重零點貳貳公克、空
包裝袋重零點壹柒公克）沒收銷燬之。
    犯罪事實
一、甲○○前於民國九十年間，曾因竊盜案件，經本院於九十年
    八月一日以九十年度易字第一七三六號判處有期徒刑五月確
    定，其經送監執行後，甫於九十二年二月二十五日期滿執行
    完畢；其前於九十年間，已另因施用毒品案件，經依本院裁
    定送觀察勒戒後，認有繼續施用毒品之傾向，再由本院裁定
    送強制戒治，嗣於九十一年九月二十五日因強制戒治期滿執
    行完畢，而由臺灣臺中地方法院檢察署檢察官於九十一年十
    一月十一日以九十一年度戒毒偵字第四四八號為不起訴處分
    確定；詎甲○○仍不知戒絕，於前開強制戒治執行完畢後五
    年內，復基於施用第一級毒品海洛因之概括犯意，先後於九
    十四年十二月十日晚間某時及同年月十一日二十二時三十分
    許（起訴書誤為上午十時許），均在其位於臺中市○區○○
    路二段一三０之七號住處內，分別以將香菸沾著微量第一級
    毒品海洛因點燃吸取其煙氣及以將少許第一級毒品海洛因混
    入礦泉水稀釋後，注入注射針筒內，以注射針筒注射血管之
    方式，連續施用第一級毒品海洛因二次。嗣甲○○於九十四
    年十二月十二日二十時四十五分許，因交通違規事件為警在
    臺中市○區○○路與柳川東路路口攔檢查獲，並扣得其所有
    供施用之海洛因一包（毛重０‧四０公克、淨重０‧二二公
    克、空包裝袋重０‧一七公克），甲○○為警查獲時，且經
    員警徵得其同意後，採集尿液送請鑑驗，因嗎啡（毒品海洛
    因之代謝物）呈現陽性反應，始由警進而查悉上情。
二、案經臺中市警察局第二分局報請臺灣臺中地方法院檢察署檢
    察官偵查起訴。
    理    由
一、上開事實，業經被告甲○○於本院訊問時坦認不諱，而被告
    為警查獲後所採取之尿液，經送請中山醫學大學附設醫院藥
    物濫用檢測中心檢驗結果，嗎啡（毒品海洛因之代謝物）係
    呈現陽性反應，有尿液檢驗報告一份附卷可稽（見核交字卷
    第二一頁）。另被告為警查獲時所扣得之白色粉末一包確實
    含有毒品海洛因之成分（毛重０‧四０公克、淨重０‧二二
    公克、空包裝袋重０‧一七公克），亦有法務部調查局九十
    五年二月二十日調科壹字第一二００一七三四五號鑑定通知
    書一紙存卷足參（見本院卷第二一頁），足見被告上開自白
    ，確與客觀事實相符，堪予採認。又被告前於九十年間，已
    因施用毒品案件，經依本院裁定送觀察勒戒後，認有繼續施
    用毒品之傾向，再由本院裁定送強制戒治，嗣於九十一年九
    月二十五日因強制戒治期滿執行完畢，而由臺灣臺中地方法
    院檢察署檢察官於九十一年十一月十一日以九十一年度戒毒
    偵字第四四八號為不起訴處分確定，此有臺灣高等法院被告
    前案紀錄表及臺灣臺中地方法院檢察署全國施用毒品案件紀
    錄表在卷可查，是被告確有於強制戒治執行完畢後，五年內
    復行施用毒品之罪行。綜此，本件事證已臻明確，被告施用
    毒品海洛因之犯行堪以認定。
二、按海洛因係屬毒品危害防制條例第二條第二項第一款所指之
    第一級毒品，核被告甲○○所為，係犯毒品危害防制條例第
    十條第一項之施用第一級毒品罪。被告吸食前後持有第一級
    毒品之低度行為，應為其施用第一級毒品之高度行為所吸收
    ，不另論罪。被告先後二次施用第一級毒品海洛因之犯行，
    時間緊接，犯罪構成要件復屬相同，顯係基於概括犯意反覆
    為之，為連續犯，應依刑法第五十六條之規定論以一罪，並
    加重其刑。另被告前於九十年間，曾因竊盜案件，經本院於
    九十年八月一日以九十年度易字第一七三六號判處有期徒刑
    五月確定，其經送監執行後，甫於九十二年二月二十五日期
    滿執行完畢，有前開臺灣高等法院被告前案紀錄表在卷可按
    ，被告於有期徒刑執行完畢後，五年以內再犯本件有期徒刑
    以上之罪，為累犯，應依刑法第四十七條之規定，遞予加重
    其刑。爰審酌被告為國中畢業，智識程度不高（見臺中市警
    察局第二分局刑案偵查卷宗調查筆錄教育程度欄），其有前
    述犯罪前科紀錄，素行不佳，且前已因施用毒品犯行，經觀
    察勒戒、強制戒治，竟仍故態復萌，復行施用毒品不輟，無
    視於毒品對於自身健康之戕害及國家對於杜絕毒品犯罪之禁
    令，惟衡酌施用毒品係屬自戕行為，被告犯罪手段尚屬平和
    ，亦未因此而危害他人，所生損害尚非鉅大，且被告於犯後
    坦承犯行，尚見悔意之犯罪後態度，暨施用毒品者均有相當
    程度之成癮性及心理依賴，其犯罪心態與一般刑事犯罪之本
    質並不相同，應側重適當之醫學治療及心理矯治為宜等一切
    情狀，量處如主文所示之刑。至扣案之白色粉末一包（毛重
    ０‧四０公克、淨重０‧二二公克、空包裝袋重０‧一七公
    克），經鑑識後既含有第一級毒品海洛因成分，已如前述，
    應逕依毒品危害防制條例第十八條第一項前段規定，併予宣
    告沒收銷燬之。
據上論斷，應依刑事訴訟法第二百七十三條之一第一項、第二百
九十九條第一項前段，毒品危害防制條例第十條第一項、第十八
條第一項前段，刑法第十一條、第五十六條、第四十七條，判決
如主文。
本案經檢察官陳幸敏到庭執行職務。
中    華    民    國    95    年    4     月    26    日
                  刑事第四庭  法  官  陳思成
上正本證明與原本無異。
如不服本判決，應於送達後十日內向本院提出上訴狀（須附繕本
），上訴於臺灣高等法院臺中分院。
                              書記官  王嘉麒
中    華    民    國    95    年    4     月    26    日
附錄論罪科刑法條
毒品危害防制條例第十條第一項
施用第一級毒品者，處六月以上五年以下有期徒刑。


司法院資訊處製作；財團法人民間司法改革基金會備份。
